# 旧准则下，长投是否有重大影响的依据

提问人：helencrowhhy 时间：2019-02-12 17:36:00
请问一下《企业会计制度》下，如果长投比例是 18%，但是派了一名董事，这个算重大影响吗？
是不是 20%这个线一定要达到的？

回答人：chenyiwei
不一定。《企业会计制度》下判断重大影响的标准和实务做法与新准则下没有实质区别。可参考：《瑞华研究 2010 ～ 2016 汇编》之“问题3-1-46（对持股比例不到 20%，但派一名董事的参股公司能否按权益法核算）”。